臺灣高等法院刑事裁定
111年度聲字第3159號
聲  請  人  臺灣高等檢察署檢察官
受  刑  人  許憲紘



上列聲請人因受刑人數罪併罰有二裁判以上，聲請定其應執行之
刑（聲請案號：臺灣高等檢察署111年度執聲字第1480號），本
院裁定如下：
    主  文
許憲紘犯如附表所示各罪所處之刑，應執行有期徒刑肆年參月。
    理  由
一、聲請意旨略以：受刑人許憲紘（下稱受刑人）因違反毒品危
    害防制條例等數罪，先後經判決確定如附表，應依刑法第53
    條、第50條第1項但書、第2項、第51條第5款規定，定其應
    執行之刑，爰依刑事訴訟法第477條第1項之規定聲請定應執
    行之刑等語。
二、按裁判確定前犯數罪者，併合處罰之，但得易科罰金之罪與
    不得易科罰金之罪，不在此限；前項但書情形，受刑人請求
    檢察官聲請定應執行刑者，依第51條規定定之；數罪併罰，
    有二裁判以上，依第51條之規定，定其應執行之刑；數罪併
    罰，分別宣告其罪之刑，宣告多數有期徒刑者，於各刑中之
    最長期以上，各刑合併之刑期以下，定其刑期，但不得逾30
    年，刑法第50條第1項但書第1款、第2項、第53條及第51條
    第5款定有明文。準此，如受刑人所犯之數罪中有原得易科
    罰金之罪者，因與他罪合併定執行刑，於裁判前所犯數罪兼
    有得易科罰金之罪與不得易科罰金之罪混合之情形時，應繫
    乎受刑人之請求與否，而非不問受刑人之利益與意願，一律
    併合處罰之。次按數罪併罰中之一罪，雖得易科罰金，惟因
    與不得易科之他罪併合處罰結果而不得易科罰金時，原可易
    科部分所處之刑，自亦無庸為易科折算標準之記載，有司法
    院釋字第144號解釋意旨可參。
三、經查，受刑人因違反毒品危害防制條例等案件，經法院先後
    判處如附表所示之刑（其中附表編號1至3所示之罪，前經臺
    灣臺北地方法院以108年度聲字第809號裁定應執行有期徒刑
    9月，如易科罰金，以新臺幣1,000元折算1日），均確定在
    案，且附表編號2至4所示之罪，其犯罪時間在附表編號1所
    示判決確定日前所犯，而本院為本件最後事實審法院等情，
    有各刑事判決書、本院被告前案紀錄表可稽。參照前揭說明
    ，檢察官以本院為犯罪事實最後裁判之法院，依受刑人之請
    求向本院聲請定其應執行之刑，有臺灣臺北地方檢察署102
    年1月23日修正之刑法第50條調查受刑人是否聲請定應執行
    刑調查表在卷可佐，本院審核認聲請為正當，並參酌受刑人
    陳述意見狀所載（本院卷第107頁），爰就附表所示各罪宣
    告刑，定應執行之刑如主文所示。另受刑人所犯附表編號1
    至3所示原得易科罰金之罪，因與附表編號4所示不得易科罰
    金之罪合併處罰，揆諸上開解釋，原得易科罰金部分所處之
    刑，自毋庸為易科罰金折算標準之記載，附此敘明。
四、末按數罪併罰之案件，其各罪判決均係宣告刑，並非執行刑
    ，縱令各案中一部分犯罪之宣告刑在形式上已經執行，仍應
    依法聲請犯罪事實最後判決之法院裁定，然後再依所裁定之
    執行刑，換發指揮書併合執行，其前已執行之有期徒刑部分
    ，僅應予扣除而不能認為已執行完畢（最高法院90年度台非
    字第340號、95年度台非字第320號判決意旨參照）。本件受
    刑人所犯如附表編號1至3所示之罪，雖已執行完畢在案，然
    與附表編號4所示之罪既合於數罪併罰要件，依前揭說明，
    仍應就各罪所處之刑合併定應執行之刑，至附表編號1至3所
    示之罪已執行之有期徒刑，僅係就所定應執行刑執行時之折
    抵問題，併此敘明。
據上論斷，應依刑事訴訟法第477條第1項，刑法第53條、第50條
第1項但書第1款、第2項、第51條第5款，裁定如主文。
中　　華　　民　　國　　111 　年　　9 　　月　　30　　日
                  刑事第二十二庭審判長法　官  蔡廣昇
                                      法　官  葉韋廷
                                      法　官  汪怡君
以上正本證明與原本無異。
如不服本裁定，應於收受送達後五日內向本院提出抗告狀。
                                      書記官  高妤瑄
中　　華　　民　　國　　111 　年　　10　　月　　7 　　日
附表：（臺灣臺北地方檢察署，下稱臺北地檢）　　　
編號  1 2 3 罪名  毒品危害防制條例  傷害 恐嚇取財得利 宣告刑  有期徒刑3月，如易科罰金，以新臺幣1,000元折算1日。 有期徒刑2月，如易科罰金，以新臺幣1,000元折算1日。 有期徒刑6月，如易科罰金，以新臺幣1,000元折算1日。 犯罪日期  107年4月2日15時14分採尿前回溯96小時內之某時許 106年8月12日 106年8月12日 偵查機關年度案號  臺北地檢107年度毒偵字第2148號 臺北地檢106年度偵字第26577號 臺北地檢106年度偵字第26577號 最後事實審 法院 臺灣臺北地方法院 臺灣臺北地方法院 臺灣臺北地方法院  案號 107年度簡字第1604號 108年度審簡字第232號 108年度審簡字第232號  判決日期 107年7月13日 108年3月4日 108年3月4日 確定判決 法院 臺灣臺北地方法院 臺灣臺北地方法院 臺灣臺北地方法院  案號 107年度簡字第1604號 108年度審簡字第232號 108年度審簡字第232號  日期 107年7月31日 108年4月2日 108年4月2日  備註   臺北地檢107年度執字第5909號 臺北地檢108年度執字第2931號 臺北地檢108年度執字第2931號   編號1至3部分，經臺灣臺北地方法院108年度聲字第809號裁定應執行有期徒刑9月，如易科罰金以新臺幣1000元折算1日（已執行在案）   

編號  4 （以下空白） （以下空白） 罪名  重傷害   宣告刑  有期徒刑3年10月   犯罪日期  107年2月15日   偵查機關 年度案號  臺北地檢107年度偵字第10077號   最後事實審 法院 臺灣高等法院    案號 110年度上訴字第182號    判決日期 110年10月26日   確定判決 法院 最高法院    案號 111年度台上字第750號    日期 111年8月4日   備註  臺北地檢111年度執字第4146號